【裁判字號】    99,交聲,7
【裁判日期】    990118
【裁判案由】    違反道路交通管理處罰條例聲明異議
【裁判全文】
臺灣士林地方法院交通事件裁定           99年度交聲字第7號
原處分機關  臺北市交通事件裁決所
異  議  人
即受處分人  甲  ○
上列異議人即受處分人因違反道路交通管理處罰條例案件，對於
臺北市交通事件裁決所於98年12月10日所為之處分（原處分案號
：北市裁罰字第裁22-A02YRR943號）聲明異議，本院裁定如下：
    主  文
異議駁回。
    理  由
一、按禁止臨時停車線為紅色實線，用以指示禁止臨時停車路段
    ，其禁止時間為全日24小時，道路交通標誌標線號誌設置規
    則第169 條第1 項、第2 項、第4 項定有明文；設有禁止臨
    時停車標誌、標線處所不得臨時停車，而禁止臨時停車處所
    不得停車，道路交通安全規則第111 條第1 項第3 款及第11
    2 條第1 項第1 款亦定有明文；又按汽車駕駛人在設有禁止
    臨時停車處所停車，處新臺幣（下同）6 百元以上1 千2 百
    元以下罰鍰，道路交通管理處罰條例第56條第1 項第1 款亦
    有明文。
二、原處分意旨略以：異議人即受處分人甲○（下稱異議人）於
    民國98年10月27日19時24分許，其所有之車號為3N-4277 號
    自用小客車，在臺北市○○街處，經臺北市政府警察局交通
    警察大隊員警逕行舉發有「在禁止臨時停車處所停車」之違
    規，爰依道路交通管理處罰條例第56條第1 項第1 款規定裁
    處罰鍰9 百元等語。
三、聲明異議意旨略以：異議人原停放位置並未劃設紅線，且該
    位置旁有建地鐵皮圍籬，惟異議人返國時，卻發現異議人前
    揭車輛遭移至舉發位置，或因異議人原停放位置甚易移動，
    而遭該工地因施工便利而任意移置，否則，異議人豈有明知
    該處劃設有紅線而於出國前仍將該車停放於該處等待受罰之
    理。本件處分顯與實情不符，爰聲明撤銷原處分云云。
四、經查，本件異議人所有之前揭自用小客車，於前開時、地，
    經臺北市政府警察局交通警察大隊員警逕行舉發有「在禁止
    臨時停車處所停車」違規行為等情，有臺北市政府交通局妨
    礙交通車輛宜置及保管費收據1 紙及採證照片3 幀在卷可查
    ，異議人對此亦不爭執，堪認屬實。且觀諸本案採證照片，
    異議人所有之前述車輛所停放位置明顯可見劃有紅線，且該
    舉發地點之紅線係於97年8 月28日繪設列管，此有臺北市政
    府警察局交通警察大隊98年11月30日警交大執字第09838704
    600 號函文1 紙附卷可參，故該紅線設置早於1 年前早已劃
    設存在，異議人所有之前述車輛確曾停放於劃設有紅線位置
    ，誠屬明確。雖異議人仍執前詞置辯，並提出其護照影本及
    舉證照片等為其佐證，然異議人縱於前述舉發時間有出國之
    事實，亦無法排除該車輛有由異議人之親友為使用之情，是
    難僅憑異議人於舉發期間有出國之事實，即遽認上揭車輛不
    可能於前揭時、地有前揭違規停車之事實。至異議人另稱之
    原停放位置未劃有紅線有可能遭他人移置至本件舉發地點云
    云，然異議人並未舉證其前述車輛原停放位置為何，且亦未
    說明其所稱原停放位置旁之工地有何因施工而有移至他人車
    輛之情，自難信為真，是其所辯，洵不足採。
五、從而，本件異議人確有前述之違規事實，原處分機關依道路
    交通管理處罰條例第56條第1 項第1 款規定，裁處異議人罰
    鍰9 百元，核無不當。本件異議無理由，應予駁回。
據上論斷，應依道路交通案件處理辦法第19條，裁定如主文。
中    華    民    國    99    年    1     月    18    日
                        交通法庭法  官  莊明達
以上正本證明與原本無異。
如不服本裁定應於送達後5日內向本院提出抗告狀。
                                書記官  劉欣怡
中    華    民    國    99    年    1     月    18    日


司法院資訊處製作；財團法人民間司法改革基金會備份。
